---
toc: false
execute:
  cache: false
  freeze: auto
---

```{r}
#| label: setup-{{label}}
#| include: FALSE

knitr::opts_chunk$set(echo = FALSE,
                      message = FALSE,
                      fig.width = 10)

library(dplyr)  
library(knitr)
library(kableExtra)
library(tidyr)
library(ggplot2)
library(INBOtheme)
theme_set(theme_inbo(base_size = 12, transparent = FALSE))
library(plotly)
library(stringr)

```

```{r}
setwd("C:/Users/arno_thomaes/Documents/forest-reserves/source/website")
#data inlezen en definieren
metadata <- read.csv2('../../data/metadata.csv', header = TRUE, dec=',', sep=';')

```

```{r}
#list of legend names
legendENG <- data.frame(x=1)
legendENG$SoT <- "Status of trees"
legendENG$Vol <- "Volume (m³ /ha)"
legendENG$Per <- "Period"
legendENG$TCSLT <- "Total carbon stock of living trees (ton /ha)"
legendENG$TS <- "Tree species"
legendENG$SN <- "Stem number (#/ha)"
legendENG$SN1000 <- "Stem number 1.000 * (#/ha)"
legendENG$BA <- "Basal area (m²/ha)"
legendENG$DC <- "Diameter class (5 cm)"
legendENG$VL <- "Volume lying (m³/ha)"
legendENG$DS <- "Decay stage"
legendENG$VLDW <- "Volume lying dead wood (m³/ha)"
legendENG$NRTS <- "Number of regenerating trees and shrubs (#/ha)"
legendENG$HC <- "Height class (cm)"

legendENG$Liv <- "Living"
legendENG$DST <- "Dead standing"
legendENG$DL <- "Dead lying"
legendENG$VSDW <- "Volume standing dead wood (m³/ha)"
legendENG$Y <- "Year"
legendENG$NP <- "Number of plots"

legendNL <- data.frame(x=1)
legendNL$SoT <- "Status van de bomen"
legendNL$Vol <- "Volume (m³ /ha)"
legendNL$Per <- "Periode"
legendNL$TCSLT <- "Totale koolstofvoorraad van de levende bomen (ton /ha)"
legendNL$TS <- "Boomsoort"
legendNL$SN <- "Stamtal (#/ha)"
legendNL$SN1000 <- "Stamtal 1.000 * (#/ha)"
legendNL$BA <- "Grondvlak (m²/ha)"
legendNL$DC <- "Diameterklasse (5 cm)"
legendNL$VL <- "Volume liggend (m³/ha)"
legendNL$DS <- "Afbraakklassen"
legendNL$VLDW <- "Volume liggend dood hout (m³/ha)"
legendNL$NRTS <- "Aantal regenererende bomen en struiken (#/ha)"
legendNL$HC <- "Hoogteklasse (cm)"
legendNL$Liv <- "Levend"
legendNL$DST <- "Dood staand"
legendNL$DL <- "Dood liggend"
legendNL$VSDW <- "Volume staand dood hout (m³/ha)"
legendNL$Y <- "Jaar"
legendNL$NP <- "Aantal plots"

legend <- legendNL #ENG ################################ NL of ENG


```

```{r}
metadata_s <- metadata[metadata$forest_reserve == "{{selected_reserve}}",]

name <- metadata_s$Correct_name

```

## `r name`

Het reservaat `r first(metadata_s$Correct_name)` (@fig-foto-kaart{{label}}) is `r first(metadata_s$reserve_area_ha)` ha groot.
Het beheer `r ifelse(first(metadata_s$managment)==1,"","is sinds")` `r first(metadata_s$year_abandonmentNL)` `r ifelse(first(metadata_s$managment)==1,"","stopgezet")` en het gebied kreeg het officiële reservaatstatuut sinds `r first(metadata_s$year_reserveNL)`.
Het vegetatietype is `r first(metadata_s$vegetation_typeNL)`.
De gemiddelde jaarlijkse temperatuur bedraagt `r first(metadata_s$m_ann_temp)` °C en de gemiddelde jaarlijkse neerslag `r first(metadata_s$m_ann_prec)` mm. `r first(metadata_s$Beheer)` In dit reservaat worden enkel kernvlakte(s) opgevolgd en geen cirkelplots.
De data van de kernvlaktes worden binnenkort toegevoegd aan deze site.

```{r}
#| label: fig-foto-kaart{{label}}
#| layout-ncol: 2
#| fig.align: "center"
#| fig-cap: "Beeld (a) en kaart van het reservaat met de ligging van de cirkelplots en kernvlakte (b)."
#| fig-subcap: true


foto <- paste0(name,".jpg")
kaart <- paste0(name,"k.jpg")

knitr::include_graphics(here::here(foto))
knitr::include_graphics(here::here(kaart))
```
