---
toc: false
execute:
  cache: false
  freeze: auto
---

```{r}
#| label: setup-{{label}}
#| include: FALSE

knitr::opts_chunk$set(echo = FALSE,
                      message = FALSE,
                      fig.width = 10)
library(dplyr)
library(knitr)
library(kableExtra)
library(tidyr)
library(ggplot2)
library(INBOtheme)
theme_set(theme_inbo(base_size = 12, transparent = FALSE))
library(plotly)
library(stringr)
library(forrescalc)
library(frictionless)
```

```{r}
#| warning: false

#data inlezen en definieren
carbon_by_plot <- read_forresdat_table("carbon_by_plot", plottype = "CP")
dendro_by_diam_plot_species <- read_forresdat_table("dendro_by_diam_plot_species", plottype = "CP")
dendro_by_plot <- read_forresdat_table("dendro_by_plot", plottype = "CP")
deadw_by_decay_plot <- read_forresdat_table("deadw_by_decay_plot", plottype = "CP")
deadw_by_decay_plot_species <- read_forresdat_table("deadw_by_decay_plot_species", plottype = "CP")
reg_by_plot_height_species <- read_forresdat_table("reg_by_plot_height_species", plottype = "CP")
plotinfo <- read_forresdat_table("plotinfo", plottype = "CP", join_plotinfo = FALSE)


all_names3 <- read.csv2('../../../data/all_names4.csv', header = TRUE, dec=',', sep=';')
metadata <- read.csv2('../../../data/metadata.csv', header = TRUE, dec = ',', sep = ';', fileEncoding = "latin1")

version <- gsub("\\s", "_", attr(carbon_by_plot, "forresdat"))

# link tussen species code en species name
dendro_by_diam_plot_species <- left_join(dendro_by_diam_plot_species, all_names3, by= "species")
deadw_by_decay_plot_species <- left_join(deadw_by_decay_plot_species, all_names3, by= "species")
reg_by_plot_height_species <- left_join(reg_by_plot_height_species, all_names3, by= "species")

dendro_by_diam_plot_species$period <- as.factor(dendro_by_diam_plot_species$period)
deadw_by_decay_plot$period <- as.factor(deadw_by_decay_plot$period)
deadw_by_decay_plot_species$period <- as.factor(deadw_by_decay_plot_species$period)
plotinfo$period <- as.factor(plotinfo$period)
reg_by_plot_height_species$period <- as.factor(reg_by_plot_height_species$period)
dendro_by_plot$period <- as.factor(dendro_by_plot$period)
carbon_by_plot$period <- as.factor(carbon_by_plot$period)

dendro_by_diam_plot_species$dbh_class_5cm <- str_remove(dendro_by_diam_plot_species$dbh_class_5cm, " cm") %>%
  str_replace(" - ", "-")
#unique(dendro_by_diam_plot_species$dbh_class_5cm)
dendro_by_diam_plot_species$dbh_class_5cm <- factor(dendro_by_diam_plot_species$dbh_class_5cm,
                                                    levels = c("5-10", "10-15", "15-20", "20-25", "25-30", "30-35", "35-40", "40-45", "45-50", "50-55", "55-60", "60-65", "65-70", "70-75", "75-80", "80-85", "85-90",
                                                               "90-95", "95-100", "100-105","105-110", "110-115", "115-120", "120-125", "125-130", "130-135", "135-140", "140-145", "145-150", "150-155", "155-160"))
# Problem: dit kan wellicht eleganter onafhankelijk van welke levels present zijn

reg_by_plot_height_species$height_class <- ifelse(reg_by_plot_height_species$height_class<2010, "0-50",
                                                  ifelse(reg_by_plot_height_species$height_class==3000, "50-200",
                                                         ifelse(reg_by_plot_height_species$height_class==4000, ">200",
                                                                ifelse(reg_by_plot_height_species$height_class==4000, ">200",
                                                                       ifelse(reg_by_plot_height_species$height_class==5000, "0-50",
                                                                              ifelse(reg_by_plot_height_species$height_class==6000, "50-200",
                                                                                     ifelse(reg_by_plot_height_species$height_class==7000, ">200",  "50-200")))))))

#unique(reg_by_plot_height_species$height_class)
reg_by_plot_height_species$height_class <- ifelse(is.na(reg_by_plot_height_species$height_class),"U", reg_by_plot_height_species$height_class)

reg_by_plot_height_species$height_class <- factor(reg_by_plot_height_species$height_class,
                                                  levels = c("0-50", "50-200", ">200", "U"))


reg_by_plot_height_species <- reg_by_plot_height_species[reg_by_plot_height_species$mean_number_of_regeneration_ha>0,]

Qinterval <- qnorm(1-0.05/2)
```

```{r}
#list of legend names
legendENG <- data.frame(x=1)
legendENG$SoT <- "Status of trees"
legendENG$Vol <- "Volume (m³/ha)"
legendENG$Per <- "Period"
legendENG$TCSLT <- "Total carbon stock of living trees (ton C/ha)"
legendENG$TS <- "Tree species"
legendENG$SN <- "Stem number (#/ha)"
legendENG$SN1000 <- "Stem number 1000 * (#/ha)"
legendENG$BA <- "Basal area (m²/ha)"
legendENG$DC <- "Diameter class (5 cm)"
legendENG$VL <- "Volume lying (m³/ha)"
legendENG$DS <- "Decay stage"
legendENG$VLDW <- "Volume lying dead wood (m³/ha)"
legendENG$NRTS <- "Number of regenerating trees and shrubs (#/ha)"
legendENG$HC <- "Height class (cm)"

legendENG$Liv <- "Living"
legendENG$DST <- "Dead standing"
legendENG$DL <- "Dead lying"
legendENG$VSDW <- "Volume standing dead wood (m³/ha)"
legendENG$Y <- "Year"
legendENG$NP <- "Number of plots"

legendNL <- data.frame(x=1)
legendNL$SoT <- "Status van de bomen"
legendNL$Vol <- "Volume (m³/ha)"
legendNL$Per <- "Periode"
legendNL$TCSLT <- "Koolstofvoorraad (ton C/ha)"
legendNL$TS <- "Boomsoort"
legendNL$SN <- "Stamtal (#/ha)"
legendNL$SN1000 <- "Stamtal 1000 * (#/ha)"
legendNL$BA <- "Grondvlak (m²/ha)"
legendNL$DC <- "Diameterklasse (5 cm)"
legendNL$VL <- "Volume liggend (m³/ha)"
legendNL$DS <- "Verteringsklassen"
legendNL$VLDW <- "Liggend dood hout"
legendNL$NRTS <- "Aantal jonge bomen en struiken (#/ha)"
legendNL$HC <- "Hoogteklasse (cm)"
legendNL$Liv <- "Levend"
legendNL$DST <- "Dood staand"
legendNL$DL <- "Dood liggend"
legendNL$VSDW <- "Staand dood hout"
legendNL$Y <- "Jaar"
legendNL$NP <- "Aantal plots"

legend <- legendNL #ENG ################################ NL of ENG
```

```{r}
plotinfo_s <- plotinfo[plotinfo$forest_reserve == "{{selected_reserve}}",]
metadata_s <- metadata[metadata$forest_reserve == "{{selected_reserve}}",]

#Kluisbos
Kluisbosbeheer <- c(seq(1574, 1628, 1))
plotinfo_s <- plotinfo_s[!plotinfo_s$plot_id %in% Kluisbosbeheer,]

name <- metadata_s$Correct_name

Nplots_F <- plotinfo_s %>%
  group_by(period) %>%
  summarise(N=n(), year=first(year_dendro), period=first(period))

Nplots <- Nplots_F %>% select(N, period)

```

## `r name`

`r first(metadata_s$Start)`Het reservaat `r first(metadata_s$Correct_name)` (@fig-foto-kaart{{label}}) is `r first(metadata_s$reserve_area_ha)` ha groot.
Het beheer `r ifelse(first(metadata_s$managment)==1,"","is sinds")` `r first(metadata_s$year_abandonmentNL)` `r ifelse(first(metadata_s$managment)==1,"","stopgezet")` en het gebied kreeg het officiële reservaatstatuut sinds `r first(metadata_s$year_reserveNL)`.
Het vegetatietype is `r first(metadata_s$vegetation_typeNL)`.
De gemiddelde jaarlijkse temperatuur bedraagt `r first(metadata_s$m_ann_temp)` °C en de gemiddelde jaarlijkse neerslag `r first(metadata_s$m_ann_prec)` mm. `r first(metadata_s$Beheer)`

```{r}
#| label: fig-foto-kaart{{label}}
#| layout-ncol: 2
#| fig.align: "center"
#| fig-cap: "Beeld (a) en kaart van het reservaat met de ligging van de cirkelplots en kernvlakte(s) (b)."
#| fig-subcap: true
#| warning: false

# TODO Els: moet deze locatieverwijzing ook aangepast worden? 
foto <- paste0(name,".jpg")
kaart <- paste0(name,"k.jpg")

knitr::include_graphics(here::here(foto))
knitr::include_graphics(here::here(kaart))
```

De dendrometrische metingen werden uitgevoerd in de volgende jaren:

```{r}
#Periods
Nplots_S <- Nplots_F %>%
  rename(Periode = period, Jaar = year, 'Aantal plots' = N) 

kable(Nplots_S, "html") %>% 
  kable_styling(full_width = F)


```

Alle onderstaande resultaten zijn gebaseerd op de metingen in de cirkelplots.

::: panel-tabset
## Biomassa

@fig-volume-{{label}} en @fig-volumerel-{{label}} geven het totaal volume per periode voor de levende, dode staande en liggende bomen, @fig-volume-{{label}} in absolute waarden en @fig-volumerel-{{label}} in relatieve waarden.
@fig-carbon-{{label}} geeft de boven- en ondergrondse koolstofvoorraad in de levende en dode bomen per periode.

```{r}
#| label: fig-volume-{{label}}
#| fig-cap: "Volume per periode voor de levende, dode staande en liggende bomen. In zwart wordt het totaal gemiddelde en het 95% betrouwbaarheidsinterval aangegeven."
#| warning: false

#Plots
### biomassa
#### Figure 1: volume

# selecteer punten van bosreservaat

dendro_by_plot$vol_log_m3_ha <- ifelse(is.na(dendro_by_plot$vol_log_m3_ha), dendro_by_plot$vol_log_above30cm_m3_ha + dendro_by_plot$vol_lis_10_30cm_m3_ha, dendro_by_plot$vol_log_m3_ha)

dendro_by_plot_s_stat <- dendro_by_plot[dendro_by_plot$plot_id %in% plotinfo_s$plot_id,] %>%
  select("period", "vol_alive_m3_ha", "vol_dead_standing_m3_ha", "vol_log_m3_ha")  %>%
  left_join(Nplots, by="period")

dendro_by_plot_s_stat$vol_tot <- dendro_by_plot_s_stat$vol_alive_m3_ha + dendro_by_plot_s_stat$vol_dead_standing_m3_ha + dendro_by_plot_s_stat$vol_log_m3_ha

dendro_by_plot_s_stat2 <- dendro_by_plot_s_stat %>%
  select("period", "N", "vol_alive_m3_ha", "vol_dead_standing_m3_ha", "vol_log_m3_ha") %>%
  pivot_longer(cols = c("vol_alive_m3_ha", "vol_dead_standing_m3_ha", "vol_log_m3_ha"),
           names_to = "label", values_to = "value") %>%
  group_by(period, label) %>%
  summarise(value= sum(value), N=first(N))

dendro_by_plot_s_stat2$value <- dendro_by_plot_s_stat2$value /dendro_by_plot_s_stat2$N

#Voor summary neem plots samen en bereken mean
dendro_by_plot_s_summ <- dendro_by_plot_s_stat %>%
  group_by(period) %>%
  summarise(sum= sum(vol_tot), ci= Qinterval*sd(vol_tot), N= first(N)) 

dendro_by_plot_s_summ$vol_tot <- dendro_by_plot_s_summ$sum /dendro_by_plot_s_summ$N
dendro_by_plot_s_summ$lci <- dendro_by_plot_s_summ$vol_tot -dendro_by_plot_s_summ$ci/sqrt(dendro_by_plot_s_summ$N)
dendro_by_plot_s_summ$uci <- dendro_by_plot_s_summ$vol_tot + dendro_by_plot_s_summ$ci/sqrt(dendro_by_plot_s_summ$N)

# namen labels verwijderen
dendro_by_plot_s_stat2$label <- recode(dendro_by_plot_s_stat2$label, 
vol_alive_m3_ha = legend$Liv, vol_dead_standing_m3_ha = legend$DST, vol_log_m3_ha = legend$DL)

ggplotly(
  ggplot(dendro_by_plot_s_stat2, aes(x= period)) + 
  geom_bar(aes(fill = label, weight = value, 
           text = paste0(label, ": ", round(value, 1), " m³/ha"))) + 
  geom_point(dendro_by_plot_s_summ, mapping = aes(x= period, y= vol_tot, text = paste0("Totaal: ", round(vol_tot, 1), " m³/ha [", round(lci, 1), " - ", round(uci, 1), "]")), color = "black") +
  geom_errorbar(dendro_by_plot_s_summ, mapping =aes(ymin = lci, ymax=  uci), width=0.05, color = "black") +
   guides(fill=guide_legend(title=legend$SoT)) +  
  scale_y_continuous(name=legend$Vol) + scale_x_discrete(name=legend$Per) +
  theme(panel.spacing = unit(2.5, "lines")),   tooltip = "text")

```

```{r}
#| label: fig-volumerel-{{label}}
#| fig-cap: "Aandeel van de levende bomen, het staand en liggend dood hout in het totale volume. Het cijfer boven de grafiek geeft het totaal volume. In zwart wordt het totaal gemiddelde en het 95% betrouwbaarheidsinterval aangegeven."
#| warning: false

ggplotly(
  ggplot(dendro_by_plot_s_stat2, aes(x= period)) + 
  geom_col(position = 'fill', aes(y = value, fill = label, 
           text = paste0(label, ": ", round(value/dendro_by_plot_s_summ$vol_tot*100, 1), "%"))) + 
  scale_y_continuous(name="Volume (%)", labels = scales::percent_format()) + scale_x_discrete(name=legend$Per) + 
  guides(fill=guide_legend(title=legend$SoT)) +
  geom_text(dendro_by_plot_s_summ, mapping = aes(label = round(vol_tot,1), x = period, y = 1.05)),   tooltip = "text")

#  color: scale fill manual
```

```{r}
#| label: fig-carbon-{{label}}
#| fig-cap: "Boven- en ondergrondse koolstofvoorraad in de levende en dode bomen per periode. In zwart wordt het totaal gemiddelde en het 95% betrouwbaarheidsinterval aangegeven."
#| warning: false

carbon_by_plot_s_stat <- carbon_by_plot[carbon_by_plot$plot_id %in% plotinfo_s$plot_id,] %>%
  select("period", "carbon_standing_agb_t_ha_alive", "carbon_standing_bgb_t_ha_alive",   "carbon_agb_t_ha_dead", "carbon_standing_bgb_t_ha_dead")  %>%
  left_join(Nplots, by="period")

#Voor summary neem plots samen en bereken mean
carbon_by_plot_s_summ <- carbon_by_plot_s_stat %>%
  group_by(period) %>%
  summarise(carbon_standing_agb_t_ha_alive= sum(carbon_standing_agb_t_ha_alive), 
            carbon_standing_bgb_t_ha_alive= sum(carbon_standing_bgb_t_ha_alive), 
            carbon_agb_t_ha_dead = sum(carbon_agb_t_ha_dead),
            carbon_standing_bgb_t_ha_dead = sum(carbon_standing_bgb_t_ha_dead),
            N= first(N)) 

carbon_by_plot_s_summ$"Bovengronds levend" <- carbon_by_plot_s_summ$carbon_standing_agb_t_ha_alive /carbon_by_plot_s_summ$N
carbon_by_plot_s_summ$"Ondergronds levend" <- carbon_by_plot_s_summ$carbon_standing_bgb_t_ha_alive /carbon_by_plot_s_summ$N
carbon_by_plot_s_summ$"Bovengronds dood"  <- carbon_by_plot_s_summ$carbon_agb_t_ha_dead /carbon_by_plot_s_summ$N
carbon_by_plot_s_summ$"Ondergronds dood" <- carbon_by_plot_s_summ$carbon_standing_bgb_t_ha_dead /carbon_by_plot_s_summ$N

carbon_by_plot_s_summ <- carbon_by_plot_s_summ %>%
    pivot_longer(cols = c("Bovengronds levend", "Ondergronds levend", "Bovengronds dood", "Ondergronds dood"),
           names_to = "label", values_to = "value")

carbon_by_plot_s_stat$C_tot <- carbon_by_plot_s_stat$carbon_standing_agb_t_ha_alive +
  carbon_by_plot_s_stat$carbon_standing_bgb_t_ha_alive + carbon_by_plot_s_stat$carbon_agb_t_ha_dead +
  carbon_by_plot_s_stat$carbon_standing_bgb_t_ha_dead

carbon_by_plot_s_summ_summ <- carbon_by_plot_s_stat %>%
  group_by(period) %>%
  summarise(sum= sum(C_tot), ci= Qinterval*sd(C_tot), N= first(N)) 


carbon_by_plot_s_summ_summ$C_tot <- carbon_by_plot_s_summ_summ$sum /carbon_by_plot_s_summ_summ$N
carbon_by_plot_s_summ_summ$lci <- carbon_by_plot_s_summ_summ$C_tot - carbon_by_plot_s_summ_summ$ci/sqrt(carbon_by_plot_s_summ_summ$N)
carbon_by_plot_s_summ_summ$uci <- carbon_by_plot_s_summ_summ$C_tot + carbon_by_plot_s_summ_summ$ci/sqrt(carbon_by_plot_s_summ_summ$N)

ggplotly(
  ggplot(carbon_by_plot_s_summ, aes(x= period)) + 
  geom_bar(aes(fill = label, weight = value, 
           text = paste0(label, ": ", round(value, 1), " ton C/ha"))) + 
  geom_point(carbon_by_plot_s_summ_summ, mapping = aes(x= period, y= C_tot, text = paste0("Totaal: ", round(C_tot, 1), " ton C/ha [", round(lci, 1), " - ", round(uci, 1), "]")), color = "black") +
  geom_errorbar(carbon_by_plot_s_summ_summ, mapping =aes(ymin = lci, ymax=  uci), width=0.05, color = "black") +
   guides(fill=guide_legend(title="")) +  
  scale_y_continuous(name=legend$TCSLT) + scale_x_discrete(name=legend$Per) +
  theme(panel.spacing = unit(2.5, "lines")),   tooltip = "text")

```

## Levende bomen

Onderstaande figuren tonen de soortensamenstelling van de levende bomen.
Stamtal, grondvlak en volume worden getoond per periode.
@fig-soortenlevend-{{label}} geeft de absolute waarden en @fig-soortenlevendrel-{{label}} het relatief aandeel van de verschillende soorten in het totaal.
Enkel de acht soorten met het hoogste levende volume in de meeste recente periode worden apart weergegeven in de grafieken.

```{r}
#| label: fig-soortenlevend-{{label}}
#| fig-cap: "Boomsoortensamenstelling van de levende bomen per periode, in absolute cijfers. In zwart wordt het totaal gemiddelde en het 95% betrouwbaarheidsinterval aangegeven."
#| fig-height: 6
#| warning: false

#Plots
### Living trees
#### Figure 1: species composition

# selecteer punten van bosreservaat
dendro_by_diam_plot_species_s <- dendro_by_diam_plot_species[dendro_by_diam_plot_species$plot_id %in% plotinfo_s$plot_id,]

# neem boomsoorten samen die samenhoren
dendro_by_diam_plot_species_s_stat <- dendro_by_diam_plot_species_s %>%
  group_by(period, name_reclassFULLNL, plot_id) %>%
  summarise(name_reclassFULLNL= first(name_reclassFULLNL), color= first(color), StemNumber= 
          sum(stem_number_alive_ha), BasalArea= sum(basal_area_alive_m2_ha), Volume= sum(vol_alive_m3_ha)) 

#Voor summary neem alle bomen samen
dendro_by_diam_plot_species_s_stat_summary <- dendro_by_diam_plot_species_s_stat %>%
    pivot_longer(cols = c("StemNumber", "BasalArea", "Volume"),
           names_to = "label", values_to = "value") %>%
  group_by(period, label, plot_id) %>%
  summarise(value= sum(value)) 

# neem plots samen en bereken mean
dendro_by_diam_plot_species_s_stat <- dendro_by_diam_plot_species_s_stat %>%
  group_by(period, name_reclassFULLNL) %>%
  summarise(name_reclassFULLNL= first(name_reclassFULLNL), color= first(color), StemNumber= 
          sum(StemNumber), BasalArea= sum(BasalArea), Volume= sum(Volume)) %>%
  left_join(Nplots, by="period")

dendro_by_diam_plot_species_s_stat$StemNumber <- dendro_by_diam_plot_species_s_stat$StemNumber /dendro_by_diam_plot_species_s_stat$N
dendro_by_diam_plot_species_s_stat$BasalArea <- dendro_by_diam_plot_species_s_stat$BasalArea /dendro_by_diam_plot_species_s_stat$N
dendro_by_diam_plot_species_s_stat$Volume <- dendro_by_diam_plot_species_s_stat$Volume /dendro_by_diam_plot_species_s_stat$N

# neem plots samen voor summary en bereken mean
dendro_by_diam_plot_species_s_stat_summary <- dendro_by_diam_plot_species_s_stat_summary %>%
  left_join(Nplots, by="period") %>%
  group_by(period, label) %>%
  summarise(sum= sum(value), ci= Qinterval*sd(value), N= first(N)) 

dendro_by_diam_plot_species_s_stat_summary$mean <- dendro_by_diam_plot_species_s_stat_summary$sum /dendro_by_diam_plot_species_s_stat_summary$N
dendro_by_diam_plot_species_s_stat_summary$lci <- dendro_by_diam_plot_species_s_stat_summary$mean - dendro_by_diam_plot_species_s_stat_summary$ci/sqrt(dendro_by_diam_plot_species_s_stat_summary$N)
dendro_by_diam_plot_species_s_stat_summary$uci <- dendro_by_diam_plot_species_s_stat_summary$mean + dendro_by_diam_plot_species_s_stat_summary$ci/sqrt(dendro_by_diam_plot_species_s_stat_summary$N)

# long format
dendro_by_diam_plot_species_s_stat <- dendro_by_diam_plot_species_s_stat %>%
  pivot_longer(cols = c("StemNumber", "BasalArea", "Volume"),
               names_to = "label", values_to = "value")

# 8 selected species with the highest volume share in the most recent period
dendro_by_diam_plot_species_s_8sp <- dendro_by_diam_plot_species_s_stat %>%
  dplyr::filter(period==max(as.character(dendro_by_diam_plot_species_s_stat$period)), 
                label=="Volume") %>%
  top_n(8, value)

dendro_by_diam_plot_species_s_stat_8sp <-  dendro_by_diam_plot_species_s_stat[dendro_by_diam_plot_species_s_stat$name_reclassFULLNL %in% dendro_by_diam_plot_species_s_8sp$name_reclassFULLNL,]

dendro_by_diam_plot_species_s_stat <-    dendro_by_diam_plot_species_s_stat[!(dendro_by_diam_plot_species_s_stat$name_reclassFULLNL %in% dendro_by_diam_plot_species_s_8sp$name_reclassFULLNL),] %>%
  group_by(period, label) %>%
  summarise(name_reclassFULLNL=" Andere boomsoorten", color="#282A72", value=sum(value)) %>%
  rbind(dendro_by_diam_plot_species_s_stat_8sp) %>%
  group_by(period, label, name_reclassFULLNL) %>%
  summarise(color=first(color), value=sum(value)) 

# namen labels verwijderen
dendro_by_diam_plot_species_s_stat$label <- recode(dendro_by_diam_plot_species_s_stat$label, 
                                                    BasalArea = legend$BA, StemNumber = legend$SN, Volume = "Volume (m³/ha)")
dendro_by_diam_plot_species_s_stat_summary$label <- recode(dendro_by_diam_plot_species_s_stat_summary$label, 
                                                           BasalArea = legend$BA, StemNumber = legend$SN, Volume = "Volume (m³/ha)")

mycolor <- unique(dendro_by_diam_plot_species_s_stat$color[ order(dendro_by_diam_plot_species_s_stat$name_reclassFULLNL)])
#color

ggplotly(
  ggplot(dendro_by_diam_plot_species_s_stat, aes(x= period)) + 
  geom_bar(aes(fill = name_reclassFULLNL, weight = value, 
           text = paste0(name_reclassFULLNL, ": ", round(value, 1)))) + 
  geom_point(dendro_by_diam_plot_species_s_stat_summary, mapping = aes(x= period, y= mean, text = paste0("Totaal: ", round(mean, 1), " [", round(lci, 1), " - ", round(uci, 1), "]")), color = "black") +
  geom_errorbar(dendro_by_diam_plot_species_s_stat_summary, mapping =aes(ymin = lci, ymax=  uci), width=0.05, color = "black") +
  scale_y_continuous(name="") + scale_x_discrete(name=legend$Per) +
  scale_fill_manual(values =  mycolor) +
  guides(fill=guide_legend(title=legend$TS)) +
  facet_wrap(~factor(label,c(legend$SN, legend$BA, "Volume (m³/ha)") ), scales = "free") +
  theme(panel.spacing = unit(2.5, "lines")),   tooltip = "text")


```

```{r}
#| label: fig-soortenlevendrel-{{label}}
#| fig-cap: "Aandeel van de verschillende soorten voor de levende bomen per periode. Het cijfer boven de grafiek geeft het totaal."
#| fig-height: 6
#| warning: false

ggplotly(
  ggplot(dendro_by_diam_plot_species_s_stat, aes(x= period, y=value)) + 
  geom_col(position = 'fill', aes(fill = name_reclassFULLNL, 
           text = paste0(name_reclassFULLNL, ": ", round(value/dendro_by_diam_plot_species_s_stat_summary$mean*100, 1), "%"))) + 
  scale_y_continuous(name="Relatieve samenstelling (%)", labels = scales::percent_format()) + scale_x_discrete(name=legend$Per) + 
  scale_fill_manual(values =  mycolor) +
  guides(fill=guide_legend(title=legend$TS)) +
  facet_wrap(~factor(label,c(legend$SN, legend$BA, "Volume (m³/ha)") )) +
  geom_text(dendro_by_diam_plot_species_s_stat_summary, mapping = aes(label = round(mean,1), x = period, y = 1.05)),   tooltip = "text")

#  color: scale fill manual
```

@fig-diamdistperiod-{{label}} en @fig-diamdisttreesp-{{label}} tonen de diameterverdeling van het aantal levende bomen.
@fig-diamdistperiod-{{label}} focust op de vergelijking over de periodes terwijl @fig-diamdisttreesp-{{label}} de verschillende soorten toont.
@fig-diamdistvol-{{label}} geeft de volumeverdeling over de diameterrange.

```{r}
#| label: fig-diamdistperiod-{{label}}
#| fig-cap: "Diameterverdeling van de levende bomen per periode."
#| warning: false

dendro_by_diam_plot_species_s_8sp <-  dendro_by_diam_plot_species_s[dendro_by_diam_plot_species_s$name_reclassFULLNL %in% dendro_by_diam_plot_species_s_8sp$name_reclassFULLNL,] %>%
  select(period, plot_id, dbh_class_5cm, name_reclassFULLNL= name_reclassFULLNL, color, stem_number_alive_ha, vol_alive_m3_ha)

dendro_by_diam_plot_species_s_fig2 <-  dendro_by_diam_plot_species_s[!(dendro_by_diam_plot_species_s$name_reclassFULLNL %in% dendro_by_diam_plot_species_s_8sp$name_reclassFULLNL),] %>%
  group_by(period, plot_id, dbh_class_5cm) %>%
  summarise(name_reclassFULLNL=" Andere boomsoorten", color= "#282A72",  stem_number_alive_ha=sum(stem_number_alive_ha),  
  vol_alive_m3_ha=sum(vol_alive_m3_ha)) %>%
  rbind(dendro_by_diam_plot_species_s_8sp) %>%
  group_by(period, name_reclassFULLNL, color, dbh_class_5cm) %>%
  summarise(stem_number_alive_ha=sum(stem_number_alive_ha), vol_alive_m3_ha=sum(vol_alive_m3_ha)) %>%
  left_join(Nplots, by="period")

dendro_by_diam_plot_species_s_fig2$stem_number_alive_ha <- dendro_by_diam_plot_species_s_fig2$stem_number_alive_ha /dendro_by_diam_plot_species_s_fig2$N
dendro_by_diam_plot_species_s_fig2$vol_alive_m3_ha <- dendro_by_diam_plot_species_s_fig2$vol_alive_m3_ha /dendro_by_diam_plot_species_s_fig2$N

mycolor <- unique(dendro_by_diam_plot_species_s_fig2$color[ order(dendro_by_diam_plot_species_s_fig2$name_reclassFULLNL)])
#color

dendro_by_diam_plot_species_s_fig3 <- dendro_by_diam_plot_species_s_fig2 %>%
  group_by(period, dbh_class_5cm) %>%
  summarise(stem_number_alive_ha = sum(stem_number_alive_ha))

ggplotly(ggplot(dendro_by_diam_plot_species_s_fig3, aes(x= dbh_class_5cm)) + 
  geom_bar(aes(fill = period, weight = stem_number_alive_ha, 
           text = paste0(dbh_class_5cm, " cm, period = ", period, ": ", round(stem_number_alive_ha, 1), " #/ha")), position = position_dodge2(width = 0.9, preserve = "single")) + 
  scale_y_continuous(name=legend$SN) + scale_x_discrete(name=legend$DC) +
  guides(fill=guide_legend(title=legend$Per)) +
  theme(axis.text.x = element_text(angle = 90, vjust = 0.5, hjust=1)),   tooltip = "text")

periodnr <- length(levels(as.factor(as.numeric(dendro_by_diam_plot_species_s_fig2$period))))
my_height <- 3*periodnr + 4

```

```{r}
#| label: fig-diamdisttreesp-{{label}}
#| fig-cap: "Diameterverdeling van de levende bomen per soort en periode."
#| fig-height: !expr my_height
#| warning: false

ggplotly(ggplot(dendro_by_diam_plot_species_s_fig2, aes(x= dbh_class_5cm)) + 
  geom_bar(aes(fill = name_reclassFULLNL, weight = stem_number_alive_ha, 
           text = paste0(name_reclassFULLNL, ": ", round(stem_number_alive_ha, 1), " #/ha"))) + 
  scale_y_continuous(name=legend$SN) + scale_x_discrete(name=legend$DC) +
  scale_fill_manual(values =  mycolor) +
  guides(fill=guide_legend(title=legend$TS)) +
  theme(axis.text.x = element_text(angle = 90, vjust = 0.5, hjust=1), 
        panel.spacing.y = unit(4, "line")) +
  facet_wrap(~period, nrow= periodnr),   tooltip = "text")

```

```{r}
#| label: fig-diamdistvol-{{label}}
#| fig-cap: "Diameterverdeling van het volume van de levende bomen per soort en periode."
#| fig-height: !expr my_height
#| warning: false

ggplotly(ggplot(dendro_by_diam_plot_species_s_fig2, aes(x= dbh_class_5cm)) + 
  geom_bar(aes(fill = name_reclassFULLNL, weight = vol_alive_m3_ha, 
           text = paste0(name_reclassFULLNL, ": ", round(vol_alive_m3_ha, 1), " m³/ha"))) + 
  scale_y_continuous(name="Volume (m³/ha)") + scale_x_discrete(name=legend$DC) +
  scale_fill_manual(values =  mycolor) +
  guides(fill=guide_legend(title=legend$TS)) +
  theme(axis.text.x = element_text(angle = 90, vjust = 0.5, hjust=1), 
        panel.spacing.y = unit(4, "line")) +
  facet_wrap(~period, nrow= periodnr),   tooltip = "text")
```

## Dood hout

De volgende figuren geven het volume aan dood hout, apart voor staand en liggend dood hout.
@fig-doodhouttreesp-{{label}} toont de absolute volumes voor elke soort terwijl @fig-doodhoutrel-{{label}} de relatieve aandelen van de verschillende soorten in het totaal volume weergeeft.
Enkel de acht soorten met het hoogste totaal volume aan dood hout in de meeste recente periode worden apart weergegeven in de grafieken.
`r first(metadata_s$remarkDeadW)`

```{r}
#| label: fig-doodhouttreesp-{{label}}
#| fig-cap: "Boomsoortensamenstelling van het volume dood hout (staand en liggend) per periode, in absolute cijfers. In zwart wordt het totaal gemiddelde en het 95% betrouwbaarheidsinterval aangegeven."
#| fig-height: 6
#| warning: false

# standing
# summary per plot
dendro_by_diam_plot_species_s_statdead <- dendro_by_diam_plot_species_s %>%
  group_by(period, plot_id) %>%
  summarise(Volume_standing= sum(vol_dead_standing_m3_ha)) %>%
  left_join(Nplots, by="period")

# summary (strikt genomen klopt sd niet want enkel berekent op aantal plots met waarnemingen, plots zonder waarnemingen worden niet meegenomen dus moet in de toekomst nog aangepast worden)

dendro_by_diam_plot_species_s_statdead <- dendro_by_diam_plot_species_s_statdead %>%
  group_by(period) %>%
  summarise(sum= sum(Volume_standing), ci= Qinterval*sd(Volume_standing), N= first(N)) 

dendro_by_diam_plot_species_s_statdead$mean <- dendro_by_diam_plot_species_s_statdead$sum /dendro_by_diam_plot_species_s_statdead$N
dendro_by_diam_plot_species_s_statdead$lci <- dendro_by_diam_plot_species_s_statdead$mean - dendro_by_diam_plot_species_s_statdead$ci/sqrt(dendro_by_diam_plot_species_s_statdead$N)
dendro_by_diam_plot_species_s_statdead$uci <- dendro_by_diam_plot_species_s_statdead$mean + dendro_by_diam_plot_species_s_statdead$ci/sqrt(dendro_by_diam_plot_species_s_statdead$N)

#Lying dead wood
# summary per plot
deadw_by_decay_plot$vol_log_m3_ha <- 
deadw_by_decay_plot$vol_log_m3_ha <- ifelse(is.na(deadw_by_decay_plot$vol_log_m3_ha), deadw_by_decay_plot$vol_log_above30cm_m3_ha + deadw_by_decay_plot$vol_lis_10_30cm_m3_ha, deadw_by_decay_plot$vol_log_m3_ha)

deadw_by_decay_plot_s <- deadw_by_decay_plot[deadw_by_decay_plot$plot_id %in% plotinfo_s$plot_id,]
deadw_by_decay_plot_s_statdead <- deadw_by_decay_plot_s %>%
  group_by(period, plot_id) %>%
  summarise(Volume_lying= sum(vol_log_m3_ha)) %>%
  left_join(Nplots, by="period")

# summary (strikt genomen klopt sd niet want berekend op aantal plots met waarnemingen)
deadw_by_decay_plot_s_statdead <- deadw_by_decay_plot_s_statdead %>%
  group_by(period) %>%
  summarise(sum= sum(Volume_lying), ci= (Qinterval*sd(Volume_lying)), N= first(N))

deadw_by_decay_plot_s_statdead$mean <- deadw_by_decay_plot_s_statdead$sum /deadw_by_decay_plot_s_statdead$N
deadw_by_decay_plot_s_statdead$lci <- deadw_by_decay_plot_s_statdead$mean - deadw_by_decay_plot_s_statdead$ci/sqrt(deadw_by_decay_plot_s_statdead$N)
deadw_by_decay_plot_s_statdead$uci <- deadw_by_decay_plot_s_statdead$mean + deadw_by_decay_plot_s_statdead$ci/sqrt(deadw_by_decay_plot_s_statdead$N)

# Combine summary 
deadw_by_decay_plot_s_statdead$label <- "Volume_lying"
dendro_by_diam_plot_species_s_statdead$label <- "Volume_standing"
dead_wood_combined <- rbind(deadw_by_decay_plot_s_statdead, dendro_by_diam_plot_species_s_statdead) 

#per tree species standing
dendro_by_diam_plot_species_s_statdead2 <- dendro_by_diam_plot_species_s %>%
  group_by(period, name_reclassFULLNL) %>%
  summarise(color= first(color), Volume_standing= sum(vol_dead_standing_m3_ha)) %>%
  left_join(Nplots, by= "period")

dendro_by_diam_plot_species_s_statdead2$value <- dendro_by_diam_plot_species_s_statdead2$Volume_standing /dendro_by_diam_plot_species_s_statdead2$N

#per tree species lying
deadw_by_decay_plot_species_s_statdead <- deadw_by_decay_plot_species[deadw_by_decay_plot_species$plot_id %in% plotinfo_s$plot_id,] %>%
  group_by(period, name_reclassFULLNL) %>%
  summarise(color= first(color), Volume_lying= sum(vol_log_m3_ha)) %>%
  left_join(Nplots, by= "period")

deadw_by_decay_plot_species_s_statdead$value <- deadw_by_decay_plot_species_s_statdead$Volume_lying /deadw_by_decay_plot_species_s_statdead$N


#per tree species combined
deadw_by_decay_plot_species_s_statdead$label <- "Volume_lying"
dendro_by_diam_plot_species_s_statdead2$label <- "Volume_standing"

dead_wood_species_combined <- rbind(deadw_by_decay_plot_species_s_statdead, dendro_by_diam_plot_species_s_statdead2) 

# reduceren naar 8 soorten, soorten met hoogste totaal volume van laatset periode
dead_wood_species_8sp <- dead_wood_species_combined %>%
  group_by(period, name_reclassFULLNL) %>%
  summarise(value=sum(value)) %>%
  dplyr::filter(period==max(as.character(dead_wood_species_combined$period))) %>%
  top_n(8, value)

dead_wood_species_combined_8sp <-  dead_wood_species_combined[dead_wood_species_combined$name_reclassFULLNL %in% dead_wood_species_8sp$name_reclassFULLNL,]

dead_wood_species_combined <-  dead_wood_species_combined[!(dead_wood_species_combined$name_reclassFULLNL %in% dead_wood_species_8sp$name_reclassFULLNL),] %>%
  group_by(period, label) %>%
  summarise(name_reclassFULLNL=" Andere boomsoorten", color= "#282A72", value=sum(value)) %>%
  rbind(dead_wood_species_combined_8sp) %>%
  group_by(period, label, name_reclassFULLNL) %>%
  summarise(color=first(color), value=sum(value)) 

#labelnamen definieren
dead_wood_species_combined$label <- recode(dead_wood_species_combined$label, 
                                           Volume_lying = legend$VLDW , Volume_standing = legend$VSDW)
dead_wood_combined$label <- recode(dead_wood_combined$label, 
                                           Volume_lying = legend$VLDW , Volume_standing = legend$VSDW)

mycolor <- unique(dead_wood_species_combined$color[ order(dead_wood_species_combined$name_reclassFULLNL)])

ggplotly(ggplot(dead_wood_species_combined, aes(x= period)) + 
  geom_bar(aes(fill = name_reclassFULLNL, weight = value, 
           text = paste0(name_reclassFULLNL, ": ", round(value, 1), " m³/ha"))) + 
  geom_point(dead_wood_combined, mapping = aes(x= period, y= mean, 
           text = paste0("Totaal: ", round(mean, 1), " m³/ha [", round(lci, 1), " - ", round(uci, 1), "]")), color = "black") +
  geom_errorbar(dead_wood_combined, mapping =aes(ymin = lci, ymax=  uci), width=0.05, color = "black") +
  scale_y_continuous(name="Volume (m³/ha)") + scale_x_discrete(name=legend$Per) +
  guides(fill=guide_legend(title=legend$TS)) + 
  scale_fill_manual(values =  mycolor) +
  facet_wrap(~label),   tooltip = "text")

```

```{r}
#| label: fig-doodhoutrel-{{label}}
#| fig-cap: "Aandeel van de verschillende soorten in het volume dood hout (staand en liggend)  per periode. Het cijfer boven de grafiek geeft het totaal volume."
#| fig-height: 6
#| warning: false

ggplotly(ggplot(dead_wood_species_combined, aes(x= period, y = value)) + 
           geom_col(position = 'fill', aes(fill = name_reclassFULLNL, 
           text = paste0(name_reclassFULLNL, ": ", round(value/dead_wood_combined$mean*100, 1), "%"))) + 
           scale_y_continuous(name="Volume (%)", labels = scales::percent_format()) +
           scale_x_discrete(name=legend$Per) +
           scale_fill_manual(values =  mycolor) +
           guides(fill=guide_legend(title=legend$TS)) + 
           geom_text(dead_wood_combined, mapping = aes(label = round(mean,1), x = period, y = 1.05)) +
           facet_wrap(~label),   tooltip = "text")
```

De volgende figuren focussen op de [verteringsklassen van het liggend dood hout](/Verteringsklassen.html).
@fig-verteringskl-{{label}} toont de verdeling over de verschillende verteringsklassen per periode terwijl @fig-verteringsklrel-{{label}} het relatieve aandeel weergeeft van alle verteringsklassen bij het liggend dood hout.
`r first(metadata_s$remarkDeadW)`

```{r}
#| label: fig-verteringskl-{{label}}
#| fig-cap: "Volume van het liggend dood hout per verteringsklasse en periode, in absolute cijfers."
#| warning: false

#### Figure 3: Decay stage

deadw_by_decay_plot_species$vol_log_m3_ha <- ifelse(is.na(deadw_by_decay_plot_species$vol_log_m3_ha), deadw_by_decay_plot_species$vol_log_above30cm_m3_ha + deadw_by_decay_plot_species$vol_lis_10_30cm_m3_ha, deadw_by_decay_plot_species$vol_log_m3_ha)
  
deadw_by_decay_plot_species_s_statdead2 <- deadw_by_decay_plot_species[deadw_by_decay_plot_species$plot_id %in% plotinfo_s$plot_id,] %>%
  group_by(period, decaystage, plot_id) %>%
  summarise(Volume= sum(vol_log_m3_ha)) %>%
  left_join(Nplots, by= "period")

deadw_by_decay_plot_species_s_statdead2 <- deadw_by_decay_plot_species_s_statdead2 %>%
  group_by(period, decaystage) %>%
  summarise(sum= sum(Volume),  ci= (Qinterval*sd(Volume)), N= first(N))


deadw_by_decay_plot_species_s_statdead2$Volume <- deadw_by_decay_plot_species_s_statdead2$sum /deadw_by_decay_plot_species_s_statdead2$N
deadw_by_decay_plot_species_s_statdead2$lci <- deadw_by_decay_plot_species_s_statdead2$Volume - deadw_by_decay_plot_species_s_statdead2$ci/sqrt(deadw_by_decay_plot_species_s_statdead2$N)
deadw_by_decay_plot_species_s_statdead2$uci <- deadw_by_decay_plot_species_s_statdead2$Volume + deadw_by_decay_plot_species_s_statdead2$ci/sqrt(deadw_by_decay_plot_species_s_statdead2$N)

deadw_by_decay_plot_species_s_statdead2$decaystage <- ifelse(is.na(deadw_by_decay_plot_species_s_statdead2$decaystage),"U", deadw_by_decay_plot_species_s_statdead2$decaystage)

deadw_by_decay_plot_species_s_statdead2$decaystage <- factor(deadw_by_decay_plot_species_s_statdead2$decaystage)

levels(deadw_by_decay_plot_species_s_statdead2$decaystage) <-
 c("1+", "1", "2", "3", "4", "5", "U")
  
###### 


ggplotly(ggplot(deadw_by_decay_plot_species_s_statdead2, aes(x= decaystage)) + 
  geom_bar(aes(weight = Volume, fill = period, 
           text = paste0(decaystage, ", period = ", period, ": ", round(Volume, 1), " m³/ha")), position = position_dodge2(width = 0.9, preserve = "single")) + 
  guides(fill=guide_legend(title=legend$Per)) +   
  scale_y_continuous(name=legend$VL) + 
  scale_x_discrete(name=legend$DS),   tooltip = "text")

#geom_point(mapping = aes(y= Volume), color = "black", position = position_dodge2(width = 0.9, preserve = #"single")) +
#  geom_errorbar(mapping =aes(ymin = lci, ymax=  uci), color = "black", position = position_dodge2(width=0.9, #preserve = "single")) +

```

```{r}
#| label: fig-verteringsklrel-{{label}}
#| fig-cap: "Aandeel van de verschillende verteringsklassen in het liggend dood hout per periode. Het cijfer boven de grafiek geeft het totaal volume."
#| warning: false

volsum <- deadw_by_decay_plot_species_s_statdead2 %>%
  group_by(period) %>%
  summarise(Volume_lying= sum(Volume))

deadw_by_decay_plot_species_s_statdead2$title <- legend$VLDW 


ggplotly(ggplot(deadw_by_decay_plot_species_s_statdead2, aes(x= period, y = Volume)) + 
           geom_col(position = 'fill', aes(fill = decaystage, 
           text = paste0(decaystage, ": ", round(Volume/volsum$Volume_lying*100, 1), "%"))) + 
           scale_fill_brewer(palette = "Dark2") +
           scale_y_continuous(name="Volume (%)", labels = scales::percent_format()) +
           scale_x_discrete(name=legend$Per) +
           guides(fill=guide_legend(title=legend$DS)) + 
           geom_text(volsum, mapping = aes(label = round(Volume_lying,1), x = period, y = 1.05)) + 
           facet_wrap(~title),   tooltip = "text")
```

## Verjonging

Onder verjonging verstaan we alle jonge bomen en struiken met een diameter op borsthoogte van minder dan 5 cm.
Ze wordt hier voorgesteld in 3 klassen: 0-50, 50-200 en \>200 cm.

@fig-bosverjonging-{{label}} en @fig-bosverjongingrel-{{label}} geven de verjonging weer van de verschillende soorten en periodes.
@fig-bosverjonging-{{label}} toont de absolute waarden en @fig-bosverjongingrel-{{label}} de relatieve.
@fig-bosverjonginghoogte-{{label}} focust op de hoogteverdeling van de verjongende soorten.
Enkel de acht soorten met het hoogste stamtal in de meest recente periode worden apart weergegeven in de grafieken.

```{r}
#| label: fig-bosverjonging-{{label}}
#| fig-cap: "Aantal jonge bomen en struiken per soort en periode, in absolute cijfers. In zwart wordt het totaal gemiddelde en het 95% betrouwbaarheidsinterval aangegeven."
#| fig-height: 6
#| warning: false

reg_by_plot_height_species_s <- reg_by_plot_height_species[reg_by_plot_height_species$plot_id %in% plotinfo_s$plot_id,]

reg_by_plot_height_species_s_stat <- reg_by_plot_height_species_s %>%
  group_by(period, color) %>%
  summarise(name_reclassFULLNL= first(name_reclassFULLNL), StemNumber= sum(mean_number_of_regeneration_ha)) %>%
  left_join(Nplots, by="period")

reg_by_plot_height_species_s_stat$StemNumber <- reg_by_plot_height_species_s_stat$StemNumber /reg_by_plot_height_species_s_stat$N

reg_by_plot_height_species_s_stat_summary <- reg_by_plot_height_species[reg_by_plot_height_species$plot_id %in% plotinfo_s$plot_id,] %>%
  group_by(period, plot_id) %>%
  summarise(StemNumber= sum(mean_number_of_regeneration_ha)) %>%
  left_join(Nplots, by="period")

reg_by_plot_height_species_s_stat_summary <- reg_by_plot_height_species_s_stat_summary %>%
  group_by(period) %>%
  summarise(sum= sum(StemNumber), ci= Qinterval*sd(StemNumber), N= first(N))

reg_by_plot_height_species_s_stat_summary$mean <- reg_by_plot_height_species_s_stat_summary$sum /reg_by_plot_height_species_s_stat_summary$N
reg_by_plot_height_species_s_stat_summary$lci <- reg_by_plot_height_species_s_stat_summary$mean - reg_by_plot_height_species_s_stat_summary$ci/sqrt(reg_by_plot_height_species_s_stat_summary$N)
reg_by_plot_height_species_s_stat_summary$uci <- reg_by_plot_height_species_s_stat_summary$mean + reg_by_plot_height_species_s_stat_summary$ci/sqrt(reg_by_plot_height_species_s_stat_summary$N)


reg_by_plot_height_species_s_8sp <- reg_by_plot_height_species_s_stat %>%
  dplyr::filter(period==max(as.character(reg_by_plot_height_species_s_stat$period))) %>%
  top_n(8, StemNumber)

reg_by_plot_height_species_s_stat_8sp <-  reg_by_plot_height_species_s_stat[reg_by_plot_height_species_s_stat$name_reclassFULLNL %in% reg_by_plot_height_species_s_8sp$name_reclassFULLNL,]

reg_by_plot_height_species_s_stat <-  reg_by_plot_height_species_s_stat[!(reg_by_plot_height_species_s_stat$name_reclassFULLNL %in% reg_by_plot_height_species_s_8sp$name_reclassFULLNL),] %>%
  group_by(period) %>%
  summarise(name_reclassFULLNL=" Andere boomsoorten", color= "#282A72", StemNumber=sum(StemNumber), N= first(N)) %>%
  rbind(reg_by_plot_height_species_s_stat_8sp) %>%
  group_by(period, name_reclassFULLNL) %>%
  summarise(color=first(color), StemNumber=sum(StemNumber)) 

mycolor <- unique(reg_by_plot_height_species_s_stat$color[ order(reg_by_plot_height_species_s_stat$name_reclassFULLNL)])

ratio <- if_else(mean(reg_by_plot_height_species_s_stat_summary$mean)>1500, 
     1000, 1)
axisname <- if_else(mean(reg_by_plot_height_species_s_stat_summary$mean)>1500, 
     legend$SN1000, legend$SN) 

ggplotly(
  ggplot(reg_by_plot_height_species_s_stat, aes(x= period)) + 
    geom_bar(aes(fill = name_reclassFULLNL, weight= StemNumber/ratio, text = paste0(name_reclassFULLNL, ": ", round(StemNumber,1), " #/ha"))) + 
    geom_point(reg_by_plot_height_species_s_stat_summary, mapping = aes(x= period, y= mean/ratio, text = paste0("Totaal: ", round(mean,1), " [", round(lci, 1), " - ", round(uci, 1), "]")), color = "black") +
    geom_errorbar(reg_by_plot_height_species_s_stat_summary, mapping =aes(ymin = lci/ratio, ymax=  uci/ratio), width=0.05, color = "black") +
    scale_y_continuous(name=axisname) + scale_x_discrete(name=legend$Per) + 
    scale_fill_manual(values =  mycolor) +
    guides(fill=guide_legend(title=legend$TS)), tooltip = "text")



```

```{r}
#| label: fig-bosverjongingrel-{{label}}
#| fig-cap: "Aandeel van de verschillende soorten in de verjonging van bomen en struiken per periode. Het cijfer boven de grafiek geeft het totaal aantal."
#| fig-height: 6
#| warning: false

ggplotly(
  ggplot(reg_by_plot_height_species_s_stat, aes(x= period, y=StemNumber)) + 
    geom_col(position = 'fill', aes(fill = name_reclassFULLNL, text = paste0(name_reclassFULLNL, ": ", round(StemNumber/reg_by_plot_height_species_s_stat_summary$mean*100, 1), "%"))) + 
    scale_y_continuous(name="Aantal (%)", labels = scales::percent_format()) + 
    scale_x_discrete(name=legend$Per) +
    scale_fill_manual(values =  mycolor) +
    guides(fill=guide_legend(title=legend$TS)) +
    geom_text(reg_by_plot_height_species_s_stat_summary, mapping = aes(label = round(mean,0), x = period, y = 1.05)), tooltip = "text"  )
```

```{r}
#| label: fig-bosverjonginghoogte-{{label}}
#| fig-cap: "Hoogteverdeling van de vestigende bomen per soort en periode."
#| fig-height: 6
#| warning: false

reg_by_plot_height_species_s_8sp <-  reg_by_plot_height_species_s[reg_by_plot_height_species_s$name_reclassFULLNL %in% reg_by_plot_height_species_s_8sp$name_reclassFULLNL,] %>%
  select(period, plot_id, height_class, name_reclassFULLNL= name_reclassFULLNL, color, StemNumber= mean_number_of_regeneration_ha)


reg_by_plot_height_species_s_fig2 <-  reg_by_plot_height_species_s[!(reg_by_plot_height_species_s$name_reclassFULLNL %in% reg_by_plot_height_species_s_8sp$name_reclassFULLNL),] %>%
  group_by(period, plot_id, height_class) %>%
  summarise(name_reclassFULLNL=" Andere boomsoorten", color= "#282A72", StemNumber=sum(mean_number_of_regeneration_ha)) %>%
  rbind(reg_by_plot_height_species_s_8sp) %>%
  group_by(period, name_reclassFULLNL, color, height_class) %>%
  summarise(StemNumber=sum(StemNumber)) %>%
  left_join(Nplots, by="period")

reg_by_plot_height_species_s_fig2$StemNumber <- reg_by_plot_height_species_s_fig2$StemNumber /reg_by_plot_height_species_s_fig2$N

mycolor <- unique(reg_by_plot_height_species_s_fig2$color[ order(reg_by_plot_height_species_s_fig2$name_reclassFULLNL)])

ratio <- if_else(mean(reg_by_plot_height_species_s_stat_summary$mean)>1500, 
     1000, 1)
axisname <- if_else(mean(reg_by_plot_height_species_s_stat_summary$mean)>1500, 
     legend$SN1000, legend$SN)  

ggplotly(ggplot(reg_by_plot_height_species_s_fig2, aes(x= height_class)) +
           geom_bar(aes(fill = name_reclassFULLNL, weight = StemNumber/ratio, text = paste0(name_reclassFULLNL, ": ", round(StemNumber,1), " #/ha" ))) + 
           scale_y_continuous(name= axisname) + scale_x_discrete(name=legend$HC) +
           scale_fill_manual(values =  mycolor) +
           guides(fill=guide_legend(title=legend$TS)) +
           theme(axis.text.x = element_text(angle = 90, vjust = 0.5, hjust=1)) +
           facet_wrap(~period), tooltip = "text" )


```
:::

::: {style="text-align: right"}
Deze grafieken werden gemaakt met open source data gepubliceerd op GitHub: [`r version`](https://github.com/inbo/forresdat){target="_blank"}.
:::

[Terug naar de verschillende tabbladen](#tabset-1-1-tab)
