---
title: Vergelijking tussen de reservaten
toc: false
---

```{r setup, include=FALSE}
knitr::opts_chunk$set(echo = FALSE,
                      message = FALSE)

library(tidyverse)
library(utils)
library(plotly)
library(crosstalk)
library(forrescalc)
library(frictionless)
```

Bosreservaten worden met een tussentijd van 10 jaar opgemeten om de evolutie in de tijd vast te stellen.
De metingen uit de verschillende periodes worden hier aangegeven als periode 1 (2000-2009), 2 (2010-2019) en 3 (2020-2029).
De meeste bosreservaten zijn in elke periode opgemeten, andere zijn pas later in het netwerk opgenomen en hebben dan enkel metingen in de latere periodes.

Het punt geeft de gemiddelde waarde voor het reservaat, de foutenvlaggen geven 95% betrouwbaarheidsintervallen.

*Opmerkingen* In de onderstaande grafieken wordt bij de vier deelgebieden van het Zonienwoud - Joseph Zwaenepoel Reservaat de naam afgekort als ‘Z-‘ en de reservaten in Meerdaalwoud worden aangeduid met M-.

\*: Deze bossen bestaan deels of volledig uit beheerde delen.

::: panel-tabset
## Koolstofvoorraad

```{r}
#| warning: false

stat_carbon <- read_forresdat_table("carbon_by_plot", plottype = "CP")
stat_dendro <- read_forresdat_table("dendro_by_plot", plottype = "CP")
plotinfo <- read_forresdat_table("plotinfo", plottype = "CP", join_plotinfo = FALSE)

metadata <- read.csv2('../../data/metadata.csv', header = TRUE, dec = ',', sep = ';', fileEncoding = "latin1")

version <- gsub("\\s", "_", attr(stat_carbon, "forresdat"))

plotinfo <- left_join(plotinfo, metadata, by = "forest_reserve")
#plotinfo$Short_name <- as.factor(plotinfo$Short_name)

Qinterval <- qnorm(1-0.05/2)

#Kluisbos
Kluisbosbeheer <- c(seq(1574, 1628, 1))
plotinfo <- plotinfo[!plotinfo$plot_id %in% Kluisbosbeheer,]
stat_carbon <- stat_carbon[!stat_carbon$plot_id %in% Kluisbosbeheer,]
stat_dendro <- stat_dendro[!stat_dendro$plot_id %in% Kluisbosbeheer,]

stat_carbon_wide <- left_join(stat_carbon, plotinfo, by=c("plot_id","period")) %>%
   select(Short_name, period, carbon_standing_agb_t_ha_alive, carbon_standing_bgb_t_ha_alive, carbon_standing_bgb_t_ha_dead, carbon_agb_t_ha_dead) 

stat_carbon_wide$total <- stat_carbon_wide$carbon_standing_agb_t_ha_alive +   
  stat_carbon_wide$carbon_standing_bgb_t_ha_alive +
  stat_carbon_wide$carbon_standing_bgb_t_ha_dead + 
  stat_carbon_wide$carbon_agb_t_ha_dead

stat_carbon_wide$above <- stat_carbon_wide$carbon_standing_agb_t_ha_alive +   
  stat_carbon_wide$carbon_agb_t_ha_dead

stat_carbon_wide$below <- stat_carbon_wide$carbon_standing_bgb_t_ha_alive +
  stat_carbon_wide$carbon_standing_bgb_t_ha_dead 

stat_carbon_wide <- stat_carbon_wide %>%
  pivot_longer(cols = c("total", "above", "below"),
           names_to = "label", values_to = "value") %>%
  group_by(Short_name, period, label) %>%
  summarise(mean= mean(value), uci_diff= Qinterval*sd(value)/sqrt(n()))  %>%
  pivot_wider(names_from = "label", values_from = c("mean", "uci_diff")) %>%
  mutate(offset_period = (period - 2.5) * 0.2)

stat_carbon_wide$Short_name <- fct_reorder(stat_carbon_wide$Short_name, stat_carbon_wide$mean_total)

```

In dit tabblad worden de resultaten voor de bovengrondse en ondergrondse (wortels) koolstofvoorraad van levende en dode bomen weergegeven, op basis van de volumeresultaten van de cirkelplots.
Volumes zijn omgerekend naar koolstofvoorraad door rekening te houden met het koolstofgehalte en specifieke houtdensiteiten per boomsoort.

```{r}
#| warning: false

sd <- SharedData$new(stat_carbon_wide)

bscols(widths = c(4, 4),
       filter_select("Short_name", "Selecteer bosreservaten", sd, ~Short_name),
       filter_checkbox("period", "Selecteer periode", sd, ~period))

# volgende code is qua logica gebaseerd op https://stackoverflow.com/questions/50921790/split-points-by-a-factor-in-a-plotly-scatter-plot met
# forest_reserve = cluster
# period = group
# y_location heb ik op basis van offset_period berekend in de plot-functie zelf omdat het anders misloopt met de sortering van de reservaten


bscols(widths = c(6, 6),
       sd %>%
        plot_ly(x = ~mean_total, y = ~(as.numeric(Short_name) + offset_period), type = 'scatter', split = ~period, mode = 'markers',
                error_x = ~list(array = uci_diff_total)) %>%
        plotly::layout(legend = list(title = list(text = 'Periode')),
               xaxis = list(title = "Totale koolstofvoorraad (ton C/ha)"),
               yaxis = list(
                 title = "Bosreservaten",
                 zeroline = FALSE,
                 tickmode = "array",
                 tickvals = ~unique(as.numeric(sort(as.factor(Short_name)))),
                 ticktext = ~unique(sort(as.factor(Short_name)))
               )
        ),
       sd %>%
        plot_ly(x = ~mean_above, y = ~(as.numeric(Short_name) + offset_period), type = 'scatter', split = ~period, mode = 'markers',
                error_x = ~list(array = uci_diff_above)) %>%
        plotly::layout(legend = list(title = list(text = 'Periode')),
               xaxis = list(title = "Bovengrondse koolstofvoorraad (ton C/ha)"),
               yaxis = list(
                 title = "Bosreservaten",
                 zeroline = FALSE,
                 tickmode = "array",
                 tickvals = ~unique(as.numeric(sort(as.factor(Short_name)))),
                 ticktext = ~unique(sort(as.factor(Short_name)))
               )
        ),
       sd %>%
        plot_ly(x = ~mean_below, y = ~(as.numeric(Short_name) + offset_period), type = 'scatter', split = ~period, mode = 'markers',
                error_x = ~list(array = uci_diff_below)) %>%
        plotly::layout(legend = list(title = list(text = 'Periode')),
               xaxis = list(title = "Ondergrondse koolstofvoorraad (ton C/ha)"),
               yaxis = list(
                 title = "Bosreservaten",
                 zeroline = FALSE,
                 tickmode = "array",
                 tickvals = ~unique(as.numeric(sort(as.factor(Short_name)))),
                 ticktext = ~unique(sort(as.factor(Short_name)))
               )
        )
)
```

## Houtvolume

In dit tabblad worden de resultaten voor de bovengrondse volumes (levend en dood) weergegeven, op basis van de resultaten van de cirkelplots.

```{r}

#stat_dendro <- stat_dendro[!is.na(stat_dendro$vol_deadw_m3_ha),]
stat_dendro[is.na(stat_dendro)] <- 0

stat_dendro$vol_log_m3_ha <- stat_dendro$vol_log_m3_ha + stat_dendro$vol_log_above30cm_m3_ha + stat_dendro$vol_lis_10_30cm_m3_ha

stat_dendro$vol_deadw_m3_ha <- stat_dendro$vol_dead_standing_m3_ha + stat_dendro$vol_log_m3_ha

stat_dendro$total <- stat_dendro$vol_deadw_m3_ha + stat_dendro$vol_alive_m3_ha

stat_dendro_wide <- left_join(stat_dendro, plotinfo, by=c("plot_id","period")) %>%
  select(Short_name, period, total, vol_alive_m3_ha, vol_deadw_m3_ha, vol_dead_standing_m3_ha, vol_log_m3_ha) %>%
  pivot_longer(cols = c("total", "vol_alive_m3_ha", "vol_deadw_m3_ha", "vol_dead_standing_m3_ha", "vol_log_m3_ha"),
           names_to = "label", values_to = "value") %>%
  group_by(Short_name, period, label) %>%
  summarise(mean= mean(value), uci_diff= Qinterval*sd(value)/sqrt(n()))  %>%
  pivot_wider(names_from = "label", values_from = c("mean", "uci_diff")) %>%
  mutate(offset_period = (period - 2.5) * 0.2)

stat_dendro_wide$Short_name <- fct_reorder(stat_dendro_wide$Short_name, stat_dendro_wide$mean_total)
```

```{r}
#| warning: false

sd <- SharedData$new(stat_dendro_wide)

bscols(widths = c(4, 4),
       filter_select("Short_name", "Selecteer bosreservaten", sd, ~Short_name),
       filter_checkbox("period", "Selecteer periode", sd, ~period))

bscols(widths = c(6, 6),
       sd %>%
        plot_ly(x = ~mean_total, y = ~(as.numeric(Short_name) + offset_period), type = 'scatter', split = ~period, mode = 'markers',
                error_x = ~list(array = uci_diff_vol_alive_m3_ha)) %>%
        plotly::layout(legend = list(title = list(text = 'Periode')),
               xaxis = list(title = "Totaal volume (m³/ha)"),
               yaxis = list(
                 title = "Bosreservaten",
                 zeroline = FALSE,
                 tickmode = "array",
                 tickvals = ~unique(as.numeric(sort(as.factor(Short_name)))),
                 ticktext = ~unique(sort(as.factor(Short_name)))
               )
        ),
       sd %>%
        plot_ly(x = ~mean_vol_alive_m3_ha, y = ~(as.numeric(Short_name) + offset_period), type = 'scatter', split = ~period, mode = 'markers',
                error_x = ~list(array = uci_diff_vol_alive_m3_ha)) %>%
        plotly::layout(legend = list(title = list(text = 'Periode')),
               xaxis = list(title = "Volume levende bomen (m³/ha)"),
               yaxis = list(
                 title = "Bosreservaten",
                 zeroline = FALSE,
                 tickmode = "array",
                 tickvals = ~unique(as.numeric(sort(as.factor(Short_name)))),
                 ticktext = ~unique(sort(as.factor(Short_name)))
               )
        ),
       sd %>%
        plot_ly(x = ~mean_vol_deadw_m3_ha, y = ~(as.numeric(Short_name) + offset_period), type = 'scatter', split = ~period, mode = 'markers',
                error_x = ~list(array = uci_diff_vol_deadw_m3_ha)) %>%
        plotly::layout(legend = list(title = list(text = 'Periode')),
               xaxis = list(title = "Volume dood hout (m³/ha)"),
               yaxis = list(
                 title = "Bosreservaten",
                 zeroline = FALSE,
                 tickmode = "array",
                 tickvals = ~unique(as.numeric(sort(as.factor(Short_name)))),
                 ticktext = ~unique(sort(as.factor(Short_name)))
               )
        )
)

bscols(widths = c(6, 6),
       sd %>%
        plot_ly(x = ~mean_vol_dead_standing_m3_ha, y = ~(as.numeric(Short_name) + offset_period), type = 'scatter', split = ~period, mode = 'markers',
                error_x = ~list(array = uci_diff_vol_dead_standing_m3_ha)) %>%
        plotly::layout(legend = list(title = list(text = 'Periode')),
               xaxis = list(title = "Volume staand dood hout (m³/ha)"),
               yaxis = list(
                 title = "Bosreservaten",
                 zeroline = FALSE,
                 tickmode = "array",
                 tickvals = ~unique(as.numeric(sort(as.factor(Short_name)))),
                 ticktext = ~unique(sort(as.factor(Short_name)))
               )
        ),
       sd %>%
        plot_ly(x = ~mean_vol_log_m3_ha, y = ~(as.numeric(Short_name) + offset_period), type = 'scatter', split = ~period, mode = 'markers',
                error_x = ~list(array = uci_diff_vol_log_m3_ha)) %>%
        plotly::layout(legend = list(title = list(text = 'Periode')),
               xaxis = list(title = "Volume liggend dood hout (m³/ha)"),
               yaxis = list(
                 title = "Bosreservaten",
                 zeroline = FALSE,
                 tickmode = "array",
                 tickvals = ~unique(as.numeric(sort(as.factor(Short_name)))),
                 ticktext = ~unique(sort(as.factor(Short_name)))
               )
        )
)
```
:::

::: {style="text-align: right"}
Deze grafieken werden gemaakt met open source data gepubliceerd op GitHub: [`r version`](https://github.com/inbo/forresdat/tree/develop/data){target="_blank"}.
:::
