---
title: Vergelijking tussen de reservaten
toc: false
---

```{r setup, include=FALSE}
knitr::opts_chunk$set(echo = FALSE,
                      message = FALSE)

library(tidyverse)
library(plotly)
library(crosstalk)
```

::: panel-tabset
## Koolstofvoorraad

```{r}
setwd("C:/Users/arno_thomaes/Documents/forest-reserves/data")
stat_carbon <- read.csv2('carbon_by_plot.csv', header = TRUE, dec=',', sep=';')
stat_dendro <- read.csv2('dendro_by_plot.csv', header = TRUE, dec=',', sep=';')
plotinfo <- read.csv2('plotinfo.csv', header = TRUE, dec=',', sep=';')
metadata <- read.csv2('metadata.csv', header = TRUE, dec=',', sep=';')

plotinfo$forest_reserve <- ifelse(plotinfo$forest_reserve == "Kersselaerspleyn", "Zwaenepoel", plotinfo$forest_reserve)
plotinfo <- left_join(plotinfo, metadata, by = "forest_reserve")
#plotinfo$Short_name <- as.factor(plotinfo$Short_name)

stat_carbon_wide <- left_join(stat_carbon, plotinfo, by=c("plot_id","period")) %>%
   select(Short_name, period, BiomassAboveGr_t_ha, BiomassBelowGr_t_ha,
           BiomassTotalLiving_t_ha, CarbonAboveGr_t_ha, CarbonBelowGr_t_ha,
           CarbonTotalLiving_t_ha ) %>%
  pivot_longer(cols = c("BiomassAboveGr_t_ha", "BiomassBelowGr_t_ha",
           "BiomassTotalLiving_t_ha", "CarbonAboveGr_t_ha", "CarbonBelowGr_t_ha",
           "CarbonTotalLiving_t_ha"),
           names_to = "label", values_to = "value") %>%
  group_by(Short_name, period, label) %>%
  summarise(mean= mean(value), uci_diff= qnorm(1-0.05/2)*sd(value)/sqrt(n()))  %>%
  pivot_wider(names_from = "label", values_from = c("mean", "uci_diff")) %>%
  mutate(offset_period = (period - 2.5) * 0.2)

 stat_carbon_wide$Short_name <- fct_reorder(stat_carbon_wide$Short_name, stat_carbon_wide$mean_BiomassAboveGr_t_ha)

```

Bosreservaten worden met een tussentijd van 10 jaar opgemeten om de evolutie in de tijd vast te stellen.
De metingen uit de verschillende periodes worden hier aangegeven als periode 1 (2000-2009), 2 (2010-2019) en 3 (2020-2029).
De meeste bosreservaten zijn in elke periode opgemeten, andere zijn pas later in het netwerk opgenomen en hebben dan enkel metingen in de latere periodes.
In de onderstaande grafieken wordt Zonienwoud - Joseph Zwaenepoel Reservaat afgekort als Z- J. Zwaenepoel en de reservaten in Meerdaalwoud worden aangeduid met M-.

In dit tabblad worden de resultaten voor de bovengrondse koolstofvoorraad (levende en dode bomen) weergegeven, op basis van de volumeresultaten van de cirkelplots.
De ondergrondse koolstof omvat de wortels van deze bomen.
Die zijn vervolgens omgerekend naar koolstofvoorraad door rekening te houden met het koolstofgehalte en specifieke houtdensiteiten per boomsoort.
Het punt geeft de gemiddelde waarde voor het reservaat, de foutenvlaggen geven de standaard afwijking.

*Opmerkingen* In de onderstaande grafieken wordt Zonienwoud - Joseph Zwaenepoel Reservaat afgekort als Z- J. Zwaenepoel en de reservaten in Meerdaalwoud worden aangeduid met M-.

Het bosreservaat Zwaenepoel is sinds de oprichting sterk uitgebreid, en ook het netwerk aan cirkelplots is sterk gewijzigd.
De resultaten zijn hier dus niet éénduidig te vergelijken over de periodes.

De reservaten met een \* bevatten ook beheerde delen.

```{r}
sd <- SharedData$new(stat_carbon_wide)

bscols(widths = c(4, 4),
       filter_select("Short_name", "Selecteer bosreservaten", sd, ~Short_name),
       filter_checkbox("period", "Selecteer periode", sd, ~period))

# volgende code is qua logica gebaseerd op https://stackoverflow.com/questions/50921790/split-points-by-a-factor-in-a-plotly-scatter-plot met
# forest_reserve = cluster
# period = group
# y_location heb ik op basis van offset_period berekend in de plot-functie zelf omdat het anders misloopt met de sortering van de reservaten


bscols(widths = c(6, 6),
       sd %>%
        plot_ly(x = ~mean_CarbonAboveGr_t_ha, y = ~(as.numeric(Short_name) + offset_period), type = 'scatter', split = ~period, mode = 'markers',
                error_x = ~list(array = uci_diff_CarbonAboveGr_t_ha)) %>%
        layout(legend = list(title = list(text = 'Periode')),
               xaxis = list(title = "Bovengrondse koolstofvoorraad (ton C/ha)"),
               yaxis = list(
                 title = "Bosreservaten",
                 zeroline = FALSE,
                 tickmode = "array",
                 tickvals = ~unique(as.numeric(sort(as.factor(Short_name)))),
                 ticktext = ~unique(sort(as.factor(Short_name)))
               )
        ),
       sd %>%
        plot_ly(x = ~mean_CarbonBelowGr_t_ha, y = ~(as.numeric(Short_name) + offset_period), type = 'scatter', split = ~period, mode = 'markers',
                error_x = ~list(array = uci_diff_CarbonBelowGr_t_ha)) %>%
        layout(legend = list(title = list(text = 'Periode')),
               xaxis = list(title = "Ondergrondse koolstofvoorraad (ton C/ha)"),
               yaxis = list(
                 title = "Bosreservaten",
                 zeroline = FALSE,
                 tickmode = "array",
                 tickvals = ~unique(as.numeric(sort(as.factor(Short_name)))),
                 ticktext = ~unique(sort(as.factor(Short_name)))
               )
        )
)
```

## Houtvolume

Bosreservaten worden met een tussentijd van 10 jaar opgemeten om de evolutie in de tijd vast te stellen.
De metingen uit de verschillende periodes worden hier aangegeven als periode 1 (2000-2009), 2 (2010-2019) en 3 (2020-2029).
De meeste bosreservaten zijn in elke periode opgemeten, andere zijn pas later in het netwerk opgenomen en hebben dan enkel metingen in de latere periodes.

In dit tabblad worden de resultaten voor de bovengrondse volumes (levend en dood) weergegeven, op basis van de resultaten van de cirkelplots.
Het punt geeft de gemiddelde waarde voor het reservaat, de foutenvlaggen geven de standaard afwijking.

*Opmerkingen* In de onderstaande grafieken wordt Zonienwoud - Joseph Zwaenepoel Reservaat afgekort als Z- J. Zwaenepoel en de reservaten in Meerdaalwoud worden aangeduid met M-.

Het bosreservaat Zwaenepoel is sinds de oprichting sterk uitgebreid, en ook het netwerk aan cirkelplots is sterk gewijzigd.
De resultaten zijn hier dus niet éénduidig te vergelijken over de periodes.

De reservaten met een \* bevatten ook beheerde delen.

```{r}

stat_dendro <- stat_dendro[!is.na(stat_dendro$vol_deadw_m3_ha),]

stat_dendro_wide <- left_join(stat_dendro, plotinfo, by=c("plot_id","period")) %>%
  select(Short_name, period, vol_alive_m3_ha, vol_deadw_m3_ha, vol_dead_standing_m3_ha, vol_log_m3_ha) %>%
  pivot_longer(cols = c("vol_alive_m3_ha", "vol_deadw_m3_ha", "vol_dead_standing_m3_ha", "vol_log_m3_ha"),
           names_to = "label", values_to = "value") %>%
  group_by(Short_name, period, label) %>%
  summarise(mean= mean(value), uci_diff= qnorm(1-0.05/2)*sd(value)/sqrt(n()))  %>%
  pivot_wider(names_from = "label", values_from = c("mean", "uci_diff")) %>%
  mutate(offset_period = (period - 2.5) * 0.2)

stat_dendro_wide$Short_name <- fct_reorder(stat_dendro_wide$Short_name, stat_dendro_wide$mean_vol_alive_m3_ha)
```

```{r}

sd <- SharedData$new(stat_dendro_wide)

bscols(widths = c(4, 4),
       filter_select("Short_name", "Selecteer bosreservaten", sd, ~Short_name),
       filter_checkbox("period", "Selecteer periode", sd, ~period))

bscols(widths = c(6, 6),
       sd %>%
        plot_ly(x = ~mean_vol_alive_m3_ha, y = ~(as.numeric(Short_name) + offset_period), type = 'scatter', split = ~period, mode = 'markers',
                error_x = ~list(array = uci_diff_vol_alive_m3_ha)) %>%
        layout(legend = list(title = list(text = 'Periode')),
               xaxis = list(title = "Volume levende bomen (m³/ha)"),
               yaxis = list(
                 title = "Bosreservaten",
                 zeroline = FALSE,
                 tickmode = "array",
                 tickvals = ~unique(as.numeric(sort(as.factor(Short_name)))),
                 ticktext = ~unique(sort(as.factor(Short_name)))
               )
        ),
       sd %>%
        plot_ly(x = ~mean_vol_deadw_m3_ha, y = ~(as.numeric(Short_name) + offset_period), type = 'scatter', split = ~period, mode = 'markers',
                error_x = ~list(array = uci_diff_vol_deadw_m3_ha)) %>%
        layout(legend = list(title = list(text = 'Periode')),
               xaxis = list(title = "Volume dood hout (m³/ha)"),
               yaxis = list(
                 title = "Bosreservaten",
                 zeroline = FALSE,
                 tickmode = "array",
                 tickvals = ~unique(as.numeric(sort(as.factor(Short_name)))),
                 ticktext = ~unique(sort(as.factor(Short_name)))
               )
        )
)

bscols(widths = c(6, 6),
       sd %>%
        plot_ly(x = ~mean_vol_dead_standing_m3_ha, y = ~(as.numeric(Short_name) + offset_period), type = 'scatter', split = ~period, mode = 'markers',
                error_x = ~list(array = uci_diff_vol_dead_standing_m3_ha)) %>%
        layout(legend = list(title = list(text = 'Periode')),
               xaxis = list(title = "Volume staand dood hout (m³/ha)"),
               yaxis = list(
                 title = "Bosreservaten",
                 zeroline = FALSE,
                 tickmode = "array",
                 tickvals = ~unique(as.numeric(sort(as.factor(Short_name)))),
                 ticktext = ~unique(sort(as.factor(Short_name)))
               )
        ),
       sd %>%
        plot_ly(x = ~mean_vol_log_m3_ha, y = ~(as.numeric(Short_name) + offset_period), type = 'scatter', split = ~period, mode = 'markers',
                error_x = ~list(array = uci_diff_vol_log_m3_ha)) %>%
        layout(legend = list(title = list(text = 'Periode')),
               xaxis = list(title = "Volume liggend dood hout (m³/ha)"),
               yaxis = list(
                 title = "Bosreservaten",
                 zeroline = FALSE,
                 tickmode = "array",
                 tickvals = ~unique(as.numeric(sort(as.factor(Short_name)))),
                 ticktext = ~unique(sort(as.factor(Short_name)))
               )
        )
)
```
:::
